【裁判字號】    99,訴,1515
【裁判日期】    990810
【裁判案由】    毒品危害防制條例等
【裁判全文】
臺灣臺中地方法院刑事判決              99年度訴字第1515號
公  訴  人  臺灣臺中地方法院檢察署檢察官
被      告  甲○○
選任辯護人  陳青來律師
上列被告因毒品危害防制條例案件，經檢察官提起公訴 (99年度
偵字第8614號)，本院判決如下：
    主    文
甲○○犯如附表所示之罪，各處如附表所示之刑。應執行有期徒
刑陸年陸月；未扣案之販賣第二級毒品所得合計新臺幣壹萬伍仟
伍佰元沒收，如全部或一部不能沒收時，以其財產抵償之；未扣
案之門號0000000000號行動電話壹支（含SIM卡壹張
）沒收，如全部或一部不能沒收時，追徵其價額。
    犯罪事實
一、甲○○前因搶奪、竊盜等案件，經本院於民國97年9月2日以
    97年度訴字第1892號判處應執行有期徒刑11月確定，經送監
    執行，於98年8月12日縮短刑期假釋，於98年9月1日假釋期
    滿未經撤銷而執行完畢。仍不知悔改，明知甲基安非他命為
    毒品危害防制條例第2條第2項第2款所列管之第二級毒品，
    亦為藥事法第22條第1項第1款規定之禁藥，不得販賣、轉讓
    ，竟分別為下列意圖營利而販賣第二級毒品甲基安非他命及
    轉讓禁藥之行為：
(一)黃志涵於98年12月13日21時11分許，持用0000000000門號行
    動電話撥打甲○○持用之0000000000門號行動電話，聯絡約
    定向甲○○購買甲基安非他命，黃志涵並表示將由綽號「猴
    子」之林重輝出面與甲○○交易。甲○○於同日21時59分後
    不久，在臺中縣豐原市○○路356巷巷口，以新臺幣（下同
    ）4500元之價格，販賣半錢（1.875公克）之甲基安非他命
    予林重輝轉交黃志涵。
(二)黃志涵於98年12月18日16時52分許，持用0000000000號門號
    行動電話撥打甲○○持用之0000000000門號行動電話，聯絡
    約定向甲○○購買甲基安非他命，黃志涵並表示將由綽號「
    阿偉」之陳永偉出面與甲○○交易。甲○○於同日18時18分
    後不久，在臺中縣豐原市○○路356巷巷口，以4500元之價
    格，販賣半錢（1.875公克）之甲基安非他命予陳永偉轉交
    黃志涵。
(三)黃志涵於99年1月2日19時28分許，持用0000000000門號行動
    電話撥打甲○○持用之0000000000門號行動電話，聯絡約定
    向甲○○購買甲基安非他命。甲○○於同日19時40分後至22
    時56分前之某時，在臺中縣豐原市○○○○道附近之檳榔攤
    ，以4500元之價格，販賣半錢（1.875公克）之甲基安非他
    命予黃志涵。
(四)陳永偉於98年12月19日14時51分許，持用0000000000門號行
    動電話撥打甲○○持用之0000000000門號行動電話，聯絡約
    定向甲○○購買甲基安非他命。甲○○於同日15時後不久，
    在臺中縣豐原市○○○道近城隍廟附近某處，以1000元之價
    格，販賣一包重量不詳之甲基安非他命予陳永偉。
(五)陳重吉於99年1月15日凌晨3時25分許，持用0000000000門號
    行動電話號碼撥打甲○○持用之0000000000門號行動電話，
    聯絡約定向甲○○購買甲基安非他命。甲○○於同日凌晨3
    時42分後不久，在臺中縣豐原市○○路356巷巷內，以500元
    之價格，販賣一包重量不詳之甲基安非他命予陳重吉。
(六)陳重吉於99年1月17日20時57分許，持用0000000000門號行
    動電話撥打甲○○持用之0000000000門號行動電話，聯絡約
    定向甲○○購買甲基安非他命。甲○○於同日21時48分後不
    久，在臺中縣豐原市○○路上燦坤家電前，以500元之價格
    ，販賣一包重量不詳之甲基安非他命予陳重吉。
(七)甲○○於99年4月7日上午6時30分許，在其位於臺中縣豐原
    市○○路356巷16號住處內，無償提供放置在吸食器內之微
    量禁藥甲基安非他命予徐慶全、詹明達施用而轉讓之。
二、臺灣臺中地方法院檢察署檢察官因指揮警方偵辦黃志涵涉犯
    販賣第二級毒品案件（檢察官已另案起訴），實施通訊監察
    ，而得知甲○○亦有販賣第二級毒品情事。嗣於99年4月7日
    上午8時30分許，警方持本院核發之搜索票，至甲○○臺中
    縣豐原市○○路356巷16號住處執行搜索查獲，並扣得所有
    人不詳、且非供本案犯罪使用之LG廠牌之銀色行動電話一具
    （未插用門號SIM卡，序號000000000000000號）、NOKIA廠
    牌之黑色手機行動電話一具（未插用門號SIM卡，序號00000
    0000000000號）。
三、案經臺中縣警察局移送臺灣臺中地方法院檢察署檢察官偵查
    起訴。
    理    由
一、有關證據能力部分：
(一)按被告以外之人 (包括證人、鑑定人、告訴人、被害人及共
    同被告等)於審判外之陳述雖不符刑事訴訟法第159條之1至
    之4等4條之規定，而經當事人於審判程序同意作為證據，法
    院審酌該言詞陳述或書面陳述作成時之情況，認為適當者，
    亦得為證據；當事人、代理人或辯護人於法院調查證據時，
    知有刑事訴訟法第159條第1項不得為證據之情形，而未於言
    詞辯論終結前聲明異議者，視為有前項之同意，同法第159
    條之5定有明文。立法意旨在於傳聞證據未經當事人之反對
    詰問予以核實，原則上先予排除。惟若當事人已放棄反對詰
    問權，於審判程序中表明同意該等傳聞證據可作為證據；或
    於言詞辯論終結前未聲明異議，基於尊重當事人對傳聞證據
    之處分權，及證據資料愈豐富，愈有助於真實發見之理念，
    且強化言詞辯論主義，使訴訟程序得以順暢進行，上開傳聞
    證據亦均具有證據能力。本案引用之供述證據，經被告、選
    任辯護人於本院準備程序時同意引為審判期日調查之證據，
    且經本院審理時予以提示並告以要旨，經公訴人、被告及選
    任辯護人表示意見，均未於言詞辯論終結前聲明異議，本院
    審認上開證據作成時之情況，應無違法取證或不當情事，與
    本案待證事實間復具有相當之關聯性，以之作為證據應屬適
    當，依刑事訴訟法第159條之5規定，自有證據能力。
(二)次按通訊監察錄音之譯文，僅屬依據監聽錄音結果予以翻譯
    之文字，固具文書證據之外觀，但實際上仍應認監聽所得之
    錄音帶或光碟，始屬調查犯罪所得之證物；刑事訴訟法第16
    5條之1第2項所稱之證物，如其蒐證程式合法，並經合法調
    查，自具證據能力。因此檢察官如提出通訊監察錄音之譯文
    為其證據方法，實乃以其監聽所得之錄音帶或光碟，為調查
    犯罪所得之證物，法院本應依刑事訴訟法第165條之1所列之
    方法調查，以判斷該錄音帶或光碟是否與通訊監察錄音之譯
    文相符。而監聽錄音製作之譯文，雖通常為偵查犯罪機關單
    方面製作，然若被告或訴訟關係人對其真實性並無爭執，經
    法院於審判期日提示譯文供當事人辨認、表示意見並為辯論
    者，程序自屬適法(最高法院95年度臺上字第295號、94年度
    臺上字第4665號判決意旨參照)。本案被告涉犯毒品危害防
    制條例第4條第2項之販賣第二級毒品罪，屬最輕本刑為3年
    以上有期徒刑之罪，屬得核發通訊監察書之範圍，且警察機
    關執行本案之通訊監察，係依據本院所核發之通訊監察書(
    見臺灣臺中地方法院檢察署99年度警聲搜字第1545號卷第10
    頁以下)，本案對於被告或其他相關人等所使用之電話實施
    通訊監察，自屬合法。是執行監聽機關對被告或其他相關人
    等使用之電話實施通訊監察之結果，就上開電話中之通話內
    容，轉譯為卷附通訊監察譯文表，被告及其選任辯護人於本
    院準備程序及審理中均不爭執上開譯文內容之真實性，且經
    本院於審判期日依法踐行提示上開監聽譯文之調查證據程序
    ，本案卷附上開通訊監察譯文表及通訊監察錄音光碟片、錄
    音帶，自均有證據能力。
(三)再傳聞法則乃對於被告以外之人於審判外之言詞或書面陳述
    而為之規範。本案判決以下引用之其餘非供述證據，無刑事
    訴訟法第159條第1項規定傳聞法則之適用，與本案待證事實
    具有自然之關聯性，且無證據證明係公務員違法取得之物，
    依法自得作為證據。
二、認定犯罪事實所憑之證據及理由：
(一)被告對於上揭犯罪事實，業於警詢、偵訊及本院審理時坦認
    不諱，核與證人黃志涵、陳永偉、陳重吉、徐慶全、詹明達
    於警詢或偵查中之證述相符，並有被告所有供犯罪使用之00
    00000000門號行動電話與證人黃志涵、陳永偉、陳重吉使用
    之行動電話門號於前揭犯罪事實欄一(一)至(六)所示之時間
    所為交易毒品通話之通訊監察譯文，及證人徐慶全、詹明達
    為警採集尿液送驗之委託尿液代號及真實姓名對照表、詮昕
    科技股份有限公司濫用藥物尿液檢驗報告(均呈安非他命、
    甲基安非他命陽性反應，見本院卷第69至74頁)在卷可資佐
    證。
(二)按販賣毒品之所謂販賣行為，須行為人主觀上有營利意圖，
    且客觀上有販入或賣出毒品行為，即足構成，至於實際上是
    否已經獲利，則非所問；必也始終無營利之意思，而以原價
    或低於原價有償讓與他人，方難謂為販賣行為，而僅得以轉
    讓罪論處（最高法院93年度臺上字第1651號判決意旨參照)
    。且衡諸我國查緝毒品之販賣一向執法甚嚴，對於販賣甲基
    安非他命者尤科以重度刑責，又販賣甲基安非他命既係違法
    行為，當非可公然為之，亦無公定價格，且容易分裝並增減
    份量，而每次買賣之價量，可能隨時依雙方關係深淺、資力
    、需求量及對行情之認知、來源是否充裕、查緝是否嚴謹、
    購買者被查獲時供述購買對象之可能風險之評估等情形，而
    異其標準，非可一概而論；販賣之人從價差或量差中牟利之
    方式雖異，其意圖營利之販賣行為則同一。且甲基安非他命
    均量微價高，取得不易，倘若非有利可圖，一般人當無干冒
    重度刑責而提供甲基安非他命給他人之可能。況證人黃志涵
    、陳永偉、陳重吉與被告間互無特殊之親屬情誼，該三位證
    人亦係因購買毒品始與被告接觸聯繫，則被告倘非有利可圖
    ，應無平白費時、費力而為本案各次交付甲基安非他命予證
    人黃志涵、陳永偉、陳重吉之理，足認被告主觀上確均具有
    營利之販賣意圖，允無疑義。
(三)綜上所述，足認被告前揭自白確與事實相符。本案事證明確
    ，被告前揭犯行，均堪認定，應依法論科。
三、論罪科刑：
(一)查甲基安非他命為毒品危害防制條例第2條第2項第2款規定
    之第二級毒品，不得持有或轉讓、販賣。又甲基安非他命亦
    屬於藥事法所稱之禁藥（即藥事法第22條第1款所稱之「經
    中央衛生主管機關明令公告禁止製造、調劑、輸入、輸出、
    販賣或陳列之毒害藥品」）。而明知為禁藥而轉讓者，藥事
    法第83條第1項亦定有處罰明文。故行為人明知為禁藥即甲
    基安非他命而轉讓予他人者，除成立毒品危害防制條例第8
    條第2項之轉讓第二級毒品罪外，亦構成藥事法第83條第1項
    之轉讓禁藥罪，此係屬同一犯罪行為而同時有二種法律可資
    處罰之法條（規）競合情形，應依重法優於輕法等法理擇一
    處斷（參見高法院97年度臺上字第3490號判決，亦同此旨）
    ；又毒品未必係經公告之禁藥，禁藥亦未必為毒品。毒品危
    害防制條例與藥事法二者，並無必然之特別法與普通法關係
    ，故除有轉讓之第二級毒品達毒品危害防制條例第8條第6項
    之一定數量，經依法加重後之法定刑較藥事法第83條第1項
    之法定刑為重之情形外，因藥事法第83條第1項為重法，應
    優先適用藥事法處罰（參見最高法院94年度臺上字第7021
    號、96年度臺上字第3582號、97年度臺非字第397號判決，
    亦同此旨）。本案被告就前揭犯罪事實欄一(七)所示無償轉
    讓甲基安非他命予證人徐慶全、詹明達之數量，僅為吸用數
    口之微量，其淨重顯無達10公克以上之可能，自無適用較藥
    事法第83條第1項為重之毒品危害防制條例第8條第6項（即
    轉讓第二級毒品達一定數量罪）規定之問題。是核被告就前
    揭犯罪事實欄一(一)、(三)、(四)、(五)、(六)所示之六次
    犯行，均係犯毒品危害防制條例第4條第2項之販賣第二級毒
    品罪；就前揭犯罪事實一(七)所示之犯行，係犯藥事法第83
    條第1項之轉讓禁藥罪。被告販賣、轉讓甲基安非他命前，
    持有第二級毒品、禁藥甲基安非他命之低度行為，各為販賣
    、轉讓之高度行為所吸收，不另論罪。又藥事法並無轉讓毒
    品者，於偵查及審判中自白應減輕其刑之特別規定，自無割
    裂而適用毒品危害防制條例第17條第2項減輕其刑之餘地（
    參見最高法院99年度臺上字第15號判決，亦同此旨）。被告
    同時轉讓第二級毒品甲基安非他命予證人徐慶全、詹明達，
    係一行為而觸犯二個轉讓禁藥罪，為想像競合犯，應依刑法
    第55條前段規定，從一轉讓禁藥罪處斷。被告六次販賣第二
    級毒品犯行及一次轉讓禁藥犯行，乃犯意各別、行為互殊，
    應予分論併罰。
(二)被告有犯罪事實欄所載前科，有臺灣高等法院被告前案紀錄
    表及臺灣臺中地方法院檢察署刑案資料查註紀錄表在卷可參
    ，其受有期徒刑之執行完畢後，5年以內再故意犯本案有期
    徒刑以上之七罪，均為累犯，應各依刑法第47條第1項之規
    定，加重其刑。按毒品危害防制條例第17條第2項關於「犯
    第四條至第八條之罪於偵查及審判中均自白者，減輕其刑。
    」之規定，旨在獎勵犯罪人之悛悔，同時使偵查或審判機關
    易於發現真實，以利毒品查緝，俾收防制毒品危害之效；故
    不論該被告之自白，係出於自動或被動、簡單或詳細、一次
    或多次，並其自白後有無翻異，苟其於偵查及審判中均有自
    白，即應依法減輕其刑（參見最高法院98年度臺上字第6928
    號判決，亦同此旨）。查被告就六次販賣第二級毒品犯行，
    於警詢、偵查中檢察官訊問及本院審理時均坦白承認，依毒
    品危害防制條例第17條第2項之規定，均應各減輕其刑，並
    依法先加後減之。另按毒品危害防制條例第17條第1項規定
    所稱「供出毒品來源，因而查獲其他正犯或共犯者」，係指
    犯罪行為人供出毒品來源之對向性正犯，或與其具有共同正
    犯、教唆犯、幫助犯關係之毒品由來之人的相關資料，諸如
    其前手或共同正犯、教唆犯、幫助犯之姓名、年籍、住居所
    或其他足資辨別之特徵等項，使調查或偵查犯罪之公務員得
    據以對之發動調查或偵查程序，並因此而確實查獲其人、其
    犯行者，始足該當。雖不以在偵查中供出為限，即審判中始
    供出者亦無不可，但犯罪行為人所自白或指認為毒品由來之
    人，如僅有綽號而難以確定其特徵，或已死亡或通緝等在客
    觀上實已無從使調查或偵查機關人員為有效地調查或偵查作
    為，或並未因此而確實查獲被指認人之犯行者，均與上開之
    規定不侔（最高法院99年度臺上字第2218號判決參照）。經
    查，被告於警詢時固有供述其毒品來源為綽號「戰車」、「
    阿正」之男子，並陳明該二名男子所持用之行動電話門號為
    0000000000、0000000000，惟經警方調閱該等門號雙向通聯
    ，發現已無通話紀錄，故無法繼續追查，亦未查獲被告所供
    述之綽號「戰車」、「阿正」販毒者等情，有臺中縣警察局
    99年7月15日函可憑(見本院卷第50頁)。則被告本案自無適
    用毒品危害防制條例第17條第1項供出毒品來源因而查獲其
    他正犯或共犯規定之適用。再者，刑法第59條之酌量減輕其
    刑，必於犯罪之情狀，在客觀上足以引起一般同情，認為即
    予宣告法定最低度刑期，猶嫌過重者，始有其適用。就本案
    販賣第二級毒品罪及轉讓禁藥罪，其法定本刑各為七年以上
    有期徒刑、七年以下有期徒刑，顯均無宣告法定最低度刑期
    後而仍有情輕法重之情形，故本院認為被告本案所犯各罪，
    均無適用刑法第59條規定之餘地，併予敘明。
(三)爰審酌被告無視於國家對於杜絕毒品及禁藥犯罪之禁令，時
    值青壯，不思以正當途徑賺取金錢，為貪圖不法利益，鋌而
    走險販毒及轉讓禁藥，戕害國民身心健康，本案販賣第二級
    毒品不法所得合計為15500元，兼衡酌被告犯後始終坦承犯
    行，就審應訊態度良好，顯有悔意等一切情狀，分別量處如
    主文所示之刑，並定其應執行之刑，以示懲儆。本院綜核前
    開量刑審酌之一切情狀，認為檢察官就被告所犯販賣第二級
    毒品罪，每罪具體請求判處被告有期徒刑7年10月，就轉讓
    禁藥罪則求處有期徒刑10月，均尚嫌過重，附此敘明。另檢
    察官認為被告為本案販賣第二級毒品之多次犯行，其顯有犯
    罪之習慣，而請求併予宣告刑前強制工作。惟按保安處分係
    針對受處分人將來之危險性所為之處置，以達教化、治療之
    目的，為刑罰之補充制度。我國現行刑法採刑罰與保安處分
    雙軌制，係在維持行為責任之刑罰原則下，為協助行為人再
    社會化之功能，以及改善行為人潛在之危險性格，期能達成
    根治犯罪原因、預防犯罪之特別目的。是保安處分中之強制
    工作，旨在對嚴重職業性犯罪及欠缺正確工作觀念或無正常
    工作因而犯罪者，強制其從事勞動，學習一技之長及正確之
    謀生觀念，使其日後重返社會，能適應社會生活。刑法第90
    條第1項規定：有犯罪之習慣或以犯罪為常業或因遊蕩或懶
    惰成習而犯罪者，得於刑之執行完畢或赦免後，令入勞動場
    所，強制工作。即係本於保安處分應受比例原則之規範，使
    保安處分之宣告，與行為人所為行為之嚴重性、行為人所表
    現之危險性及對於行為人未來行為之期待性相當之意旨而制
    定，而由法院視行為人之危險性格，決定應否令入勞動處所
    強制工作，以達預防之目的（最高法院94年度臺上字第6519
    號判決參照）。經查，本案被告販賣第二級毒品之次數為六
    次，販賣毒品所得合計僅15500元，犯罪規模實屬有限，且
    其先前亦未曾有販賣毒品之刑事犯罪紀錄，尚難認被告係因
    犯罪習慣或因遊蕩或懶惰成習始為本案犯行，綜核被告犯行
    所表現之危險性、對其未來之期待性及比例原則等情以觀，
    足認宣告如主文所示之刑及所定應執行之刑（屬長期自由期
    ），與被告本案犯行之處罰已屬相當，並足收儆懲之效，尚
    無併予諭知強制工作之必要，附此敘明。
(四)按毒品危害防制條例第19條第1項規定：犯第4條之罪者，其
    供犯罪所用或因犯罪所得之財物，均沒收之，如全部或一部
    不能沒收時，追徵其價額或以其財產抵償之。但該條項並無
    如同條例第18條第1項所定「不問屬於犯人與否，沒收之」
    之明文，自屬相對沒收主義之立法。是其應沒收之物，應以
    屬被告所有者為限。又該規定所稱「追徵其價額」者，係指
    所沒收之物為金錢以外之其他財物而無法沒收時，應追徵其
    價額，使其繳納與原物相當之價額。如所得財物為金錢而無
    法沒收時，始應「以其財產抵償之」(最高法院93年臺上第
    2743號、95年度臺上字第305號判決意旨參照)；且金錢為代
    替物，重在兌換價值，而不在原物，自難拘泥於沒收原物之
    理論，認沒收販賣毒品所得之金錢，以當場查獲扣押者為限
    ，苟能證明其為販賣毒品所得之金錢，均應予以沒收(最高
    法院92年度臺上字第5227號判決參照)。是販賣毒品所得之
    金錢，無論已否扣案，如仍屬存在，即應依法沒收。據此，
    被告販賣毒品甲基安非他命之各次所得詳如犯罪事實欄一(
    一)至(六)所載，上開販賣毒品所得之金額雖未扣案，然無
    證據證明已不存在，且既為被告因犯罪所得之財物，仍應依
    毒品危害防制條例第19條第1項之規定，於附表所示各該販
    賣甲基安非他命犯行之各該主文項下諭知沒收，如全部或一
    部不能沒收時，依同條項之規定，應以其財產抵償之。又上
    述被告所持用之搭配0000000000門號之行動電話1支(含SIM
    卡1張)，係被告所有用以與上揭證人黃志涵、陳永偉、陳重
    吉等聯絡販賣甲基安非他命事宜之工具，業據被告陳明在卷
    (見本院卷第80頁反面)，雖未扣案，惟無證據證明已經滅失
    ，自應依毒品危害條例第19第1項規定諭知沒收，如全部或
    一部不能沒收時，應追徵其價額。至於扣案之LG廠牌之銀色
    行動電話一具（未插用門號SIM卡，序號000000000000000號
    ）、NOKIA廠牌之黑色手機行動電話一具（未插用門號SIM卡
    ，序號000000000000000號），被告堅稱非其所有，亦查無
    實據與本案被告犯行有關，故不予沒收。
四、依刑事訴訟法第299條第1項前段，毒品危害防制條例第4條
    第2項、第17條第2項、第19條第1項，藥事法第83條第1項，
    刑法第11條、第55條前段、第47條第1項、第51條第5款，判
    決如主文。
中    華    民    國    99    年    8     月    10    日
                  刑事第十三庭  審判長法  官  楊萬益
                                      法  官  廖慧如
                                      法  官  蔡建興
以上正本證明與原本無異。
如不服本判決應於收受送達後10日內向本院提出上訴書狀，並應
敘述具體理由；其未敘述上訴理由者，應於上訴期間屆滿後20日
內向本院補提理由書（均須按他造當事人之人數附繕本）「切勿
逕送上級法院」。
                                      書記官  黃英寬
中    華    民    國    99    年    8     月    10    日
附錄論罪科刑法條：
毒品危害防制條例第4條第2項
製造、運輸、販賣第二級毒品者，處無期徒刑或 7 年以上有期
徒刑，得併科新臺幣 1 千萬元以下罰金。
藥事法第83條第1項
明知為偽藥或禁藥，而販賣、供應、調劑、運送、寄藏、牙保、
轉讓或意圖販賣而陳列者，處 7 年以下有期徒刑，得併科新臺
幣 5 百萬元以下罰金。
附表：
┌──┬───┬───────┬────────────────────┐
│編號│犯  行│所犯法條及罪名│宣          告          刑              │
├──┼───┼───────┼────────────────────┤
│ 一 │如犯罪│毒品危害防制條│甲○○販賣第二級毒品，累犯，處有期徒刑肆│
│    │事實欄│例第四條第二項│年。未扣案之販賣第二級毒品所得新臺幣肆仟│
│    │一(一)│販賣第二級毒品│伍佰元沒收，如全部或一部不能沒收時，以其│
│    │所示  │罪。          │財產抵償之；未扣案之門號00000000│
│    │      │              │八○號行動電話壹支（含SIM卡壹張）沒收， │
│    │      │              │如全部或一部不能沒收時，追徵其價額。    │
├──┼───┼───────┼────────────────────┤
│ 二 │如犯罪│毒品危害防制條│甲○○販賣第二級毒品，累犯，處有期徒刑肆│
│    │事實欄│例第四條第二項│年。未扣案之販賣第二級毒品所得新臺幣肆仟│
│    │一(二)│販賣第二級毒品│伍佰元沒收，如全部或一部不能沒收時，以其│
│    │所示  │罪。          │財產抵償之；未扣案之門號00000000│
│    │      │              │八○號行動電話壹支（含SIM卡壹張）沒收， │
│    │      │              │如全部或一部不能沒收時，追徵其價額。    │
├──┼───┼───────┼────────────────────┤
│ 三 │如犯罪│毒品危害防制條│甲○○販賣第二級毒品，累犯，處有期徒刑肆│
│    │事實欄│例第四條第二項│年。未扣案之販賣第二級毒品所得新臺幣肆仟│
│    │一(三)│販賣第二級毒品│伍佰元沒收，如全部或一部不能沒收時，以其│
│    │所示  │罪。          │財產抵償之；未扣案之門號00000000│
│    │      │              │八○號行動電話壹支（含SIM卡壹張）沒收， │
│    │      │              │如全部或一部不能沒收時，追徵其價額。    │
├──┼───┼───────┼────────────────────┤
│ 四 │如犯罪│毒品危害防制條│甲○○販賣第二級毒品，累犯，處有期徒刑參│
│    │事實欄│例第四條第二項│年拾月。未扣案之販賣第二級毒品所得新臺幣│
│    │一(四)│販賣第二級毒品│壹仟元沒收，如全部或一部不能沒收時，以其│
│    │所示  │罪。          │財產抵償之；未扣案之門號00000000│
│    │      │              │八○號行動電話壹支（含SIM卡壹張）沒收， │
│    │      │              │如全部或一部不能沒收時，追徵其價額。    │
├──┼───┼───────┼────────────────────┤
│ 五 │如犯罪│毒品危害防制條│甲○○販賣第二級毒品，累犯，處有期徒刑參│
│    │事實欄│例第四條第二項│年拾月。未扣案之販賣第二級毒品所得新臺幣│
│    │一(五)│販賣第二級毒品│伍佰元沒收，如全部或一部不能沒收時，以其│
│    │所示  │罪。          │財產抵償之；未扣案之門號00000000│
│    │      │              │八○號行動電話壹支（含SIM卡壹張）沒收， │
│    │      │              │如全部或一部不能沒收時，追徵其價額。    │
├──┼───┼───────┼────────────────────┤
│ 六 │如犯罪│毒品危害防制條│甲○○販賣第二級毒品，累犯，處有期徒刑參│
│    │事實欄│例第四條第二項│年拾月。未扣案之販賣第二級毒品所得新臺幣│
│    │一(六)│販賣第二級毒品│伍佰元沒收，如全部或一部不能沒收時，以其│
│    │所示  │罪。          │財產抵償之；未扣案之門號00000000│
│    │      │              │八○號行動電話壹支（含SIM卡壹張）沒收， │
│    │      │              │如全部或一部不能沒收時，追徵其價額。    │
├──┼───┼───────┼────────────────────┤
│ 七 │如犯罪│藥事法第八十三│甲○○轉讓禁藥，累犯，處有期徒刑捌月。  │
│    │事實欄│條第一項轉讓禁│                                        │
│    │一(七)│藥罪。        │                                        │
│    │所示  │              │                                        │
└──┴───┴───────┴────────────────────┘

司法院資訊處製作；財團法人民間司法改革基金會備份。
